

CHEFFE DE PROJET TECHNIQUE



(M) deschaepmeester.samantha@gmail.com



(6) 06 41 40 14 23



Full remote ou hybride (IDF)



France



 ${f (in)}$ ${f linkedin.com/in/samantha-deschaepmeester}$

github.com/sdeschaepmeester/Devops-POC

À PROPOS

Après 4 années d'expérience en tant que développeuse, j'ai été sollicitée autant pour le développement que pour la gestion de projet. Aujourd'hui, je peux mettre à profit mon expertise technique comme passerelle entre le produit et son développement.

Disponibilité: Immédiate (CDI)

COMPÉTENCES

Agilité (Kanban, Scrum)

Outils de gestion (Jira, Notion)

Gestion de version (Github, Gitlab)

Développement (React, Vue, React native)

POO (typescript)

TDD

API

Bases de données

Autres compétences vues :

Développement back-end (NodeJS, springboot), python







Autonomie

Rigueur

Créativité

LANGUES

Français: Maternelle Anglais: Professionnel Espagnol: Notions Coréen: Débutant

CENTRES D'INTÉRÊT







EXPÉRIENCES PROFESSIONNELLES

Alternance - Développeuse fullstack

Mullo | Paris | 2022-2024

Mullo (ex Roz'ho) est une jeune startup qui met en relation les producteurs locaux avec les professionnels du secteur alimentaire.

- En charge de la conception et développement de l'application mobile.
- Lead développement front-end : ReactJS, typescript, MUI.
- Création et gestion de backlog (JIRA, Github Project).
- Rédaction de documentation interne.

Logiciels: JIRA, Notion, Slack, Github

Autres missions: Développement back-end

Alternance - Développeuse web et IoT

Actility | Paris | 2020 - 2022 (2 ans)

Actility est une entreprise spécialisée dans l'IOT.

- Rédaction de documentation Markdown et Vuepress.
- Développement front-end : VueJS, ReactJS.
- Développement back-end : java, Springboot.
- Gestion de devices IOT LoRaWan.
- Logiciels: Swagger, Gitlab, Github, JIRA.

Stage - Développeuse web

Auto-école ACES | Saint-Leu-La-Forêt | 2020 (1 mois)

Réalisation d'un site web dynamique en PHP avec Wamp.

Stage - Assistante technicienne de maintenance

Hôpital Simone Veil | Eaubonne | 2019 (1 mois)

Maintenance applicative sur intranet et ticketing.

FORMATIONS ET DIPLÔMES

Master Architecte Logiciel

OpenClassrooms | À distance | 2022 - 2024

- Gestion des budgets, ressources humaines.
- Création de backlogs, user stories, et répartition en sprints.
- Définition des tests et KPIs.
- Réalisation d'un POC (Docker, Springboot, Github Actions, React).
- Création d'artefacts en suivant les normes TOGAF.
- Analyse des besoins, exigences et définition d'une architecture.

Master IA et Big data (BAC +4)

ESIEE-IT | Pontoise | 2021 - 2022

• Analyse de données via Pandas

Développeur web et mobile (BAC +3)

Coding Factory ESIEE-IT | Cergy | 2020 - 2021

- Développement web et mobile Java, Swift, javascript, Xcode, Kotlin, Docker, Express, Android Studio.
- Méthodologie agile; Trello, Kanban, création de personas.

BTS Services Informatiques aux Organisations (BAC +2)

Lycée Jean-Jacques Rousseau | Montmorency | 2018-2020

• C#, PHP, Python, SQL, CSS, HTML, Visual Studio, VScode, Netbeans.